---
title: "HiSeq Index"
author: "Ming Wang"
runtime: shiny
output: html_document
# output: BiocStyle::html_document
---


```{r setup, include=FALSE}
suppressPackageStartupMessages(library(knitr))

knitr::opts_chunk$set(fig.width  = 12, 
                      fig.height = 8, 
                      fig.path   = "Figures/",
                      eval       = TRUE,
                      echo       = FALSE,
                      cache      = FALSE,
                      prompt     = FALSE,
                      tidy       = FALSE,
                      comment    = NA,
                      message    = FALSE,
                      warning    = FALSE,
                      rownames.print = FALSE)
```

# 1. 推荐Index

第1步，选择“文库类型”，混样包括以下几种文库  

第2步，选择 “最少差异碱基数” （默认：2）

+ `最少差异碱基数`：指两个Index之间的差异碱基的数量，数值越大，在混合样品中更容易区分样品。    

第3步，从 **index_candidates**中选择所需数量的Index编号。

```{r}
library(shiny)
library(shinyWidgets)
source("read_input.R")
# source("heatmap.R")

get_table_auto <- function() {
  DT::datatable(
    index_picker(input$hiseq_type, 
                 input$n_mutation),
    options = list(paging = FALSE,
                   searching = FALSE)
  )
}

sidebarLayout(
  sidebarPanel(
    # multi box
    checkboxGroupInput("hiseq_type", "文库类型", 
                       choices = list("TruSeq" = "truseq",
                                      "Nextera" = "nextera"),
                       selected = c("truseq", "nextera")),
    # radio
    radioButtons("n_mutation", "最少差异碱基数",
                 choices = c(1:3), 
                 selected = 2)
  ),
  mainPanel(
    DT::renderDataTable(get_table_auto())
  )
)
```

**结果说明:**  

1. Index_group: 指文库类型   
2. n_candidates: 满足条件的Index数量    
3. **index_candidates: 满足条件的Index的数字编号**    
4. index_conflict: 不满足"差异碱基"要求的Index的数字编号    


# 2. 检查Index

以下热图中的数字，表示Index之间差异碱基的数量。


## 2.1 检查结果

检查Index的差异碱基数量， **绿色** 合格， **红色** 不合格

```{r, eval= T}
library(shiny)
library(shinyWidgets)
source("read_input.R")
source("heatmap.R")

# illumina index
idx <- read_index()

# TruSeq
idx_t <- idx$truseq
names(idx_t) <- index_fix_name(names(idx_t))

# Nextera
idx_n <- idx$nextera
names(idx_n) <- index_fix_name(names(idx_n))

##----------------------------------------------------------------------------##
# create plot
get_heatmap <- function() {
  renderPlot({
      idx_input <- read_input(x = c(input$truseqGroup,
                                    input$nexteraGroup))
      index_mut_heatmap(idx_input)
    })
}

get_table_mut <- function() {
  DT::renderDataTable({
      idx_input <- read_input(x = c(input$truseqGroup,
                                    input$nexteraGroup))

      # calculation mut
      df <- index_mutation(idx_input) %>%
        dplyr::filter(score < 3) %>%
        dplyr::mutate(x = as.character(x),
                      y = as.character(y),
                      x_seq = idx_input[x],
                      y_seq = idx_input[y],
                      mutation = score) %>%
        tidyr::unite("TruSeq", c(y, y_seq), sep = ": ") %>%
        tidyr::unite("Nextera", c(x, x_seq), sep = ": ") %>%
        dplyr::select(TruSeq, Nextera, mutation)
      
      DT::datatable(df, options = list(pageLength = 10))
    })
}

get_table_input <- function() {
  DT::renderDataTable({
      idx_input <- read_input(x = c(input$truseqGroup,
                                    input$nexteraGroup))
      idx_input <- get_labels(idx_input)
      
      df <- data.frame(
        id = names(idx_input),
        in_sequence = idx_input,
        in_primer = revcomp(idx_input),
        stringsAsFactors = FALSE
      )
      # change rownames
      rownames(df) <- 1:nrow(df)
      
      DT::datatable(df, options = list(pageLength = 10))
    })
}
##----------------------------------------------------------------------------##

# ui
fluidRow(
  column(6, 
         # pick truseq
         pickerInput(
           inputId = "truseqGroup",
           label = "选择TruSeq_Index",
           choices = idx_t,
           selected = idx_t[1:8],
           options = list(
             `actions-box` = TRUE,
             size = 10,
             `selected-text-format` = "count > 10"
           ),
           multiple = TRUE
         )
  ),
  
  column(6,
         # pick truseq
         pickerInput(
           inputId = "nexteraGroup",
           label = "选择Next_Ad2.",
           choices = idx_n,
           selected = idx_n[1],
           options = list(
             `actions-box` = TRUE,
             size = 10,
             `selected-text-format` = "count > 10"
           ),
           multiple = TRUE
         )
  )
)

fluidRow(
  get_heatmap()
)
```


## 2.2 异常的Index     

下表列出 差异碱基数 **少于3个** 的Index

`r get_table_mut()`


## 2.3 选中的index序列    

`r get_table_input()`


# 3. Illumina Index

完整的Adapters列表，可以从Illumina官网上下载，  

[Illumina Adapter Sequences (1000000002694)](https://support.illumina.com/content/dam/illumina-support/documents/documentation/chemistry_documentation/experiment-design/illumina-adapter-sequences-1000000002694-12.pdf), Mar 8, 2020.

> Oligonucleotide (oligo) sequences of Illumina adapters used in Nextera, TruSeq, TruSight, and AmpliSeq for Illumina library prep kits. This information is provided for use with Illumina instruments only.

以下列表为实验室使用的序列：

+ index_in_sequence: 是指在测序结果中，index的序列    
+ index_in_primer:  是指在PCR引物中，index序列（与 index_in_sequence 反向互补）    


```{r}
get_table_full <- function(hiseq = "truseq"){
  df_list <- index_full_table()
  DT::datatable(df_list[[hiseq]], options = list(pageLength = 15))
}
```


**说明**

## 3.1 TruSeq primer

For example: `TruSeq_Index1` 

```
# in sequence: `ATCACG`   

# in primer: `CGTGAT`    
5'- CAAGCAGAAGACGGCATACGAGAT CGTGAT GTGACTGGAGTTCAGACGTGTGCTCTTCCGATC -3'
```

`r DT::renderDataTable(get_table_full("truseq"))`

## 3.2 Nextera primer

For example: `Next_Ad2.1`

```
# in sequence: `TAAGGCGA`   

# in primer: `TCGCCTTA`   
5'- CAAGCAGAAGACGGCATACGAGAT TCGCCTTA GTCTCGTGGGCTCGGAGATGT -3'
```

`r DT::renderDataTable(get_table_full("nextera"))`

**END**
